【裁判字號】    90,重訴,140
【裁判日期】    900628
【裁判案由】    清償借款
【裁判全文】
臺灣臺南地方法院民事判決  九十年度重訴字第一四○號
    原      告    華南商業銀行股份有限公司
    法定代理人    丙○○
    訴訟代理人    己○○
                  甲○○
                  辛○○
    被      告    柏明翰實業有限公司
    兼法定代理人  乙○○
                  戊○○
                  丁○○
                  庚○○
右當事人間請求給付借款事件，本院判決如左：
    主      文
被告應連帶給付原告新台幣仟玖佰陸拾伍萬伍仟捌佰伍拾伍元及美金拾玖萬仟
玖佰拾元，暨如附表所示之利息及違約金。
訴訟費用由被告連帶負擔。
    事      實
甲、原告方面：
一、聲明：如主文所示。
二、陳述：
（一）被告柏明翰實業有限公司以被告乙○○、戊○○、丁○○為連帶保證人，於民
      國八十九年五月二十三日向原告借貸新台幣貳仟柒佰萬元，約定利息按基本放
      款利率加百分之零點七二五計算，並機動調整，借款期間自八十九年五月二十
      三日起至九十年五月二十二日止，並約定被告逾期清償在六個月以內者，應按
      利率百分之十，在六個月以上者，按利率百分之二十計付違約金，詎被告柏明
      翰實業有限公司自八十九年九月二十三日起逾期未為清償，尚餘如附表編號一
      所示之本金、利息及違約金。
（二）被告柏明翰實業有限公司於八十七年五月十五日邀同被告乙○○、戊○○、丁○○為連帶保證人與原告簽訂委任開發國內信用狀契約，約定對於被告柏明翰
      實業有限公司現在及將來在原告銀行以開發國內信用狀方式向國內採購物資以
      新台幣貳仟萬元為限額，循環開發國內信用狀，被告柏明翰實業有限公司根據
      上開契約於八十九年八月五日向原告提出一筆國內不可撤銷信用狀申請書，經
      原告開發國內遠期信用狀一筆金額新台幣壹仟貳佰陸拾伍萬伍仟捌佰伍拾伍元
      ，均由原告為其墊款，並約定於九十年二月三日清償，惟被告柏明翰實業有限
      公司自八十九年十月七日起即未予清償，尚餘如附表編號二所示之本金、利息
      及違約金。
（三）又被告柏明翰實業有限公司於八十七年五月十五日邀同被告乙○○、戊○○、
      丁○○為連帶保證人與原告簽訂委任開發遠期信用狀契約，約定對於柏明翰實
      業有限公司現在及將來在原告銀行開發遠期信用狀方式進口，向國外採購之物
      資，以美金壹佰萬元為限額，循環開發遠期信用狀，立約人及保證人並承認在
      上開限額內各筆遠期信用狀項下、信用狀結匯證實書所載信用狀金額與已結匯
      金額之差額及利息，及原告代被告柏明翰實業有限公司向受益人墊款與押匯銀
      行之金額。並同意以開發遠期信用狀申請書或遠期信用狀項下之結匯證實書或
      匯票等有關文件為原告代立約人墊款之憑物。循環開發之各筆遠期信用狀押匯
      日或裝船日起算按開發信用狀聲請書上列明之匯票期限計算各筆債務之清償日
      、利息自押匯日起算，並依當日原告所定外幣貸款利率計收利息，按該筆債務
      本息清償時原告公佈之初期外匯賣出匯率折算新台幣或以原幣清償。遲延償還
      時應依原定外幣貸款利率計付利息外，其逾期在六個月以內部分，另按利率百
      分之十，逾期超過六個月另按利率百分之二十計付違約金。嗣被告柏明翰實業
      有限公司依據上開契約於八十九年四月二十一日起向原告分別提出二筆開發信
      用狀申請書，經原告分別開發遠期信用狀二筆，合計美金肆拾萬柒仟柒佰元
      ，每筆信用狀除百分之十款項係其自備款外，其餘百分之九十合計美金拾玖
      萬仟玖佰拾均為原告經由國外銀行為其墊款。詎上開墊款到期，原告屢經
      催討迄未清償，按授信約定書第五條第一款約定，已喪失期限利益，應視為全
      部到期，共計被告柏明翰實限公司尚積欠原告新台幣仟玖佰陸拾伍萬伍仟捌
      佰伍拾伍元，及美金拾玖萬仟玖佰拾，暨如附表所示之利息、違約金。
      另被告庚○○於八十七年五月十五日出具保證書，與原告承諾就被告柏明翰實
      業有限公司對原告現在及將來所負之墊款等債務以新台幣壹億元為限額，負連
      帶清償責任，為此提起本件訴訟。
三、證據：提出即期外匯匯率表、委任開發遠期信用狀契約、委任開發國內信用狀契
    約、開發國內不可撤銷信用狀申請書、保證書、借據、貸款本息攤還表、放款往
    來明細表各一紙、開發信用狀申請書、進口結匯證實書、到期通知單各二紙、匯
    票三紙、授信約定書四紙為證。
乙、被告方面：
    被告未於言詞辯論期日到場，亦未提出書狀作何聲明或陳述。
    理      由
一、本件被告未於言詞辯論期日到場，核無民事訴訟法第三百八十六條所列各款情形
    ，應依原告之聲請，由其一造辯論而為判決。
二、原告主張被告柏明翰實業有限公司以被告戊○○、丁○○、乙○○為連帶保證人
    ，於八十九年五月二十三日向原告借貸新台幣貳仟柒佰萬元，約定利息按周年利
    率百分之八點五七五計算，並機動調整，借款期限自八十九年五月二十三日起至
    九十年五月二十二日止，並約定被告逾期未為清償，其逾期在六個月以內部分，
    另按利率百分之十，逾期超過六個月部分，另按利率百分之二十計算。詎被告柏
    明翰實業有限公司就該筆借款自八十九年九月二十三日起未為清償，尚餘如附表
    編號一所示之本金、利息及違約金，業據提出借據、貸款本息攤還表、放款往來
    明細表各一紙、授信約定書四紙為證，核屬相符。又原告主張被告柏明翰實業有
    限公司於八十七年五月十五日邀同被告乙○○、戊○○、丁○○為連帶保證人與
    原告簽訂委任開發國內信用狀契約，約定對於柏明翰實業有限公司現在及將來在
    原告銀行開發國內信用狀方式向國內採購物資以新台幣貳仟萬元為限額，循環開
    發國內信用狀，被告柏明翰實業有限公司根據上開契約於八十九年八月五日向原
    告提出一筆國內不可撤銷信用狀申請書，經伊開發國內遠期信用狀一筆金額新台
    幣壹仟貳佰陸拾伍萬伍仟捌佰伍拾伍元，由原告為其墊款，並約定於九十年二月
    三日清償，惟被告柏明翰實業有限公司自八十九年十月七日起即未予清償，尚餘
    如附表編號二所示之本金、利息及違約金，亦據提出委任開發國內信用狀契約、
    匯票、開發國內不可撤銷信用狀申請書各一紙為證，均堪信為真實。
三、次查原告另以被告柏明翰實業有限公司於八十七年五月十五日邀同被告乙○○、
    戊○○、丁○○為連帶保證人與原告簽訂委任開發遠期信用狀契約，約定對於柏
    明翰實業有限公司現在及將來在原告銀行開發遠期信用狀方式進口，向國外採購
    物資以美金壹佰萬為限額，循環開發遠期信用狀，立約人及保證人並承認在上開
    限額內各筆遠期信用狀項下、信用狀結匯證實書所載信用狀金額與已結匯金額之
    差額及利息，以及原告代被告向被告柏明翰實業有限公司向受益人墊款與押匯銀
    行之金額。並同意以開發遠期信用狀申請書或遠期信用狀項下之結匯證實書或匯
    票等有關文件為原告代立約人墊款之憑物。循環開發之各筆遠期信用狀押匯日或
    裝船日起算按開發信用狀聲請書上列明之匯票期限計算各筆債務之清償日、利息
    自押匯日起算，並依當日原告所定外幣貸款利率計收利息，按該筆債務本息清償
    時原告公佈之初期外匯賣出匯率折算新台幣或以原幣清償。遲延償還時應依原定
    外幣貸款利率計付利息外，其逾期在六個月以內部分，另按利率百分之十，逾期
    超過六個月另按利率百分之二十計付違約金，嗣被告柏明翰實業有限公司依據上
    開遠期信用狀契約分別於八十九年四月二十一日及八十九年八月三十日向原告提
    出二筆開發信用狀申請書，經原告分別開發遠期信用狀二筆，合計美金肆拾萬
    柒仟柒佰元，其中除百分之十款項係被告自備款外，其餘百分之九十合計美金
    拾玖萬仟玖佰拾元均為原告經由國外銀行為其墊款。詎上開墊款到期，原告
    屢經催討迄未清償，按授信約定書第五條第一款約定，已喪失期限利益，應視為
    全部到期，被告柏明翰實限公司就此尚積欠原告美金拾玖萬仟玖佰拾，及
    如附表編號三、編號四所示之利息及違約金等情，亦有原告提出之即期外匯匯率
    表、委任開發遠期信用狀契約各一紙、開發信用狀申請書、進口結匯證實書、匯
    票、到期通知單各二紙為證。末查被告庚○○於八十七年五月十五日出具保證書
    ，與原告承諾告就被告柏明翰實業有限公司對原告現在及將來所負之墊款等債務
    以新台幣壹億元為限額，負連帶清償責任，亦據原告提出保證書一紙為證。且被
    告就原告主張之事實，均已於相當時期受合法之通知，而於言詞辯論期日不到場
    ，亦未提出準備書狀爭執，堪認對原告之主張已為自認。綜上所述，原告提起本
    件訴訟，自堪信為真實。
四、從而，原告依消費借貸及連帶保證契約請求被告給付如主文第一項所示，為有理
    由，應予准許。
五、據上論結，本件原告之訴為有理由，依民事訴訟法第三百八十五條第一項前段、
    第八十五條第二項，判決如主文。
中      華      民      國    九十      年      六      月    二十八    日
                                  臺灣臺南地方法院民事第三庭
                                              法      官  林富郎
右為正本係照原本作成
如對本判決上訴，須於判決送達後廿日內向本院提出上訴狀
中      華      民      國    九十      年      六      月    二十八    日
                                              法院書記官  陳南山
~F0
~T48
附表
┌─┬──────┬───────┬──────┬──────────┬─────────────────────┐
│編│借款金額    │借款本金餘額  │利率        │請求之利息          │請求之違約金                              │
├─┼──────┼───────┼──────┼──────────┼─────────────────────┤
│１│新台幣貳仟柒│新台幣貳仟柒佰│百分之八點五│自民國八十九年九月二│自民國八十九年十月二十四日起至清償日止，逾│
│  │佰萬元      │萬元          │七五        │十三日起至清償日止  │期在六個月以內按上開利率百分之十，逾期超過│
│  │            │              │            │                    │六個月以上按上開利率百分之二十計算        │
├─┼──────┼───────┼──────┼──────────┼─────────────────────┤
│２│新台幣壹仟貳│新台幣壹仟貳佰│百分之八點五│自民國八十九年十月七│自民國八十九年十一月八日起至清償日止，逾期│
│  │佰陸拾伍萬伍│陸拾伍萬伍仟捌│七五        │日起至清償日止      │在六個月以內按上開利率百分之十，逾期超過六│
│  │仟捌佰伍拾伍│佰伍拾伍元    │            │                    │個月以上按上開利率百分之二十計算          │
│  │元          │              │            │                    │                                          │
├─┼──────┼───────┼──────┼──────────┼─────────────────────┤
│３│美金壹拾玖萬│美金壹拾玖萬捌│百分之九點五│自民國八十九年四月二│自民國八十九年五月二十七日起至清償日止，逾│
│  │捌仟壹佰捌拾│仟壹佰捌拾元  │            │十六日起至清償日止  │期在六個月以內按上開利率百分之十，逾期超過│
│  │元          │              │            │                    │六個月以上按上開利率百分之二十計算        │
├─┼──────┼───────┼──────┼──────────┼─────────────────────┤
│４│美金壹拾玖萬│美金壹拾玖萬伍│百分之九點九│自民國八十九年九月五│自民國八十九年十月六日起至清償日止，逾期在│
│  │伍仟柒佰伍拾│仟柒佰伍拾元  │            │日起至清償日止      │六個月以內按上開利率百分之十，逾期超過六個│
│  │元          │              │            │                    │月以上按上開利率百分之二十計算            │
└─┴──────┴───────┴──────┴──────────┴─────────────────────┘


司法院資訊處製作；財團法人民間司法改革基金會備份。
